臺灣基隆地方法院刑事裁定
110年度撤緩字第68號
聲  請  人  臺灣基隆地方檢察署檢察官
受  刑  人  徐宇群


上列聲請人因受刑人違反毒品危害防制條例案件，聲請撤銷緩刑
之宣告（110年度執聲字第438號），本院裁定如下：
    主  文
聲請駁回。
    理  由
一、聲請意旨略以：受刑人甲○○因違反毒品危害防制條例案件，
    經臺灣士林地方法院於民國108年3月4日，以107年度少訴字
    第8號判決判處有期徒刑2年，緩刑4年，緩刑期中付保護管
    束，於108年3月21日確定。復於緩刑期內之109年10月22日
    更犯毀損罪，經臺灣士林地方法院於110年5月18日，以110
    年度審簡字第382號判決判處拘役50日，於110年6月22日確
    定。核該受刑人所為，已合於刑法第75條之1第1項第2款所
    定撤銷緩刑宣告之原因，原宣告之緩刑顯已難收其預期效果
    ，爰依刑事訴訟法第476條規定聲請撤銷等語。
二、按緩刑之宣告應撤銷者，由受刑人所在地或其最後住所地之
    地方法院檢察官聲請該法院裁定之，刑事訴訟法第476條定
    有明文。次按受緩刑之宣告而有下列情形之一，足認原宣告
    之緩刑難收其預期效果，而有執行刑罰之必要者，得撤銷其
    宣告：㈠緩刑前因故意犯他罪，而在緩刑期內受6月以下有期
    徒刑、拘役或罰金之宣告確定者。㈡緩刑期內因故意犯他罪
    ，而在緩刑期內受6月以下有期徒刑、拘役或罰金之宣告確
    定者。刑法第75條之1第1項第1款、第2款亦有明文。另依刑
    法第75條之1第2項規定：刑法第75條第2項之規定，於第75
    條之1第1項第1款至第3款情形亦適用之；是刑法第75條之1
    第1項第1款、第2款撤銷緩刑宣告之聲請，須於判決確定後6
    月以內為之。再按刑法第75條之1之立法意旨略以：「關於
    緩刑之撤銷，現行法第75條第1項固已設有兩款應撤銷緩刑
    之原因；至得撤銷緩刑之原因，則僅於保安處分章內第93條
    第3項與撤銷假釋合併加以規定，體例上不相連貫，實用上
    亦欠彈性。爰參酌德國及奧地利現行立法例增訂得撤銷緩刑
    之原因，其中現行關於緩刑前或緩刑期間故意犯他罪，而在
    緩刑期內受得易科罰金之有期徒刑之宣告者，列為應撤銷緩
    刑之事由，因認過於嚴苛，而排除第75條應撤銷緩刑之事由
    ，移列至得撤銷緩刑事由，俾使法官依被告再犯情節，而裁
    量是否撤銷先前緩刑之宣告；其次，如有前開事由，但判決
    宣告拘役、罰金時，可見行為人仍未見悔悟，有列為得撤銷
    緩刑之事由，以資彈性適用，爰於第1項第1款、第2款增訂
    之。故本條採用裁量撤銷主義，賦與法院撤銷與否之權限，
    特於第1項規定實質要件為『足認原宣告之緩刑難收其預期效
    果，而有執行刑罰之必要』，供作審認之標準。」，是於上
    揭「得」撤銷緩刑宣告之情形，法官應依職權本於合目的性
    之裁量，妥適審酌被告所犯前後數罪間，關於法益侵害之性
    質、再犯之原因、違反法規範之情節是否重大、被告主觀犯
    意所顯現之惡性及其反社會性等情，是否已使前案原為促使
    惡性輕微之被告或偶發犯、初犯改過自新而宣告之緩刑，已
    難收其預期之效果，而確有執行刑罰之必要；此與刑法第75
    條第1項所定2款要件有一具備，即毋庸再行審酌其他情狀，
    「應」逕予撤銷緩刑之情形不同。
三、經查：
  ㈠本件受刑人甲○○之戶籍設於基隆市○○區○○○路000巷0○00號，
    有其個人基本資料查詢結果存卷可查，故本院就本案自有管
    轄權。又本件聲請人據以聲請撤銷受刑人緩刑宣告之臺灣士
    林地方法院110年度審簡字第382號判決，係於110年6月22日
    確定，有臺灣高等法院被告前案紀錄表在卷可考，而本件聲
    請日為110年11月23日，有臺灣基隆地方檢察署110年11月23
    日函文上之本院收文戳存卷可按，故本件聲請係於前開判決
    確定後6個月內為之，程序合於前揭規定，先予敘明。 
  ㈡受刑人前於106年9月19日因犯共同販賣第三級毒品未遂案件
    （下稱前案），經臺灣士林地方法院少年法庭於108年3月4
    日，以107年度少訴字第8號判決判處有期徒刑2年，緩刑4年
    ，緩刑期中付保護管束，於108年3月21日確定；復於前案緩
    刑期內（108年3月21日至112年3月20日），故意更犯毀損罪
    （犯罪時間：109年10月22日），經臺灣士林地方法院於110
    年5月18日，以110年度審簡字第382號判決判處拘役50日，
    如易科罰金，以1千元折算1日，於110年6月22日確定（下稱
    後案）等情，有上開2案件之判決書及臺灣高等法院被告前
    案紀錄表附卷可稽，固屬受緩刑之宣告而有緩刑期內因故意
    犯他罪，而在緩刑期內受6月以下有期徒刑之宣告確定之情
    形。 
  ㈢惟受刑人所犯之前案及後案，罪名、罪質、犯罪態樣、侵害
    法益類型及社會危害程度均迥然不同，主觀犯意所顯現之惡
    性及其反社會性亦有差異，違反法規範之情節有別，亦無再
    犯之關連性，尚難以受刑人於緩刑期內所為之毀損犯行，遽
    認其前所宣告之緩刑難收預期效果。且受刑人再犯毀損罪，
    雖屬不該，惟依該案判決書所載，其於警詢及偵查均自白犯
    行，未為不實且無益之辯解，態度尚可，且後案毀損之犯罪
    時間（109年10月22日），距離前案販賣第三級毒品未遂之
    犯罪時間（106年9月19日），已相隔超過3年，客觀上尚難
    僅憑受刑人於前案宣告緩刑後偶發之毀損犯行，即認前案所
    宣告之緩刑將因後案之宣判而難收預期效果。此外，聲請人
    亦未提出其他證據足資認定上開緩刑宣告難收其預期之效果
    ，而有執行刑罰之必要。從而，聲請人執此聲請撤銷受刑人
    前案之緩刑宣告，非有理由，應予駁回。
四、依刑事訴訟法第220條，裁定如主文。
中　　華　　民　　國　　110 　年　　11　　月　　29　　日
                  刑事第六庭    法　官　曾淑婷
以上正本證明與原本無異。　                              對於本件裁定如有不服，應於收受送達後5日內，向本院提出抗告書狀，敘述抗告之理由，抗告於臺灣高等法院。
中　　華　　民　　國　　110 　年　　11　　月　　29　　日
                                書記官  陳柏宏